臺灣高雄地方法院刑事判決　　　　　　　　　　　　 九十年度易字第四七九五號
　　公　訴　人　臺灣高雄地方法院檢察署檢察官
　　被　　　告　甲○○
右列被告因違反著作權法案件，經檢察官提起公訴（九十年度偵字第一七二九九號）
，本院判決如左：
    主  文
甲○○共同連續以明知為侵害著作權之物，意圖營利而交付之方法侵害他人之著作權
，累犯，處有期徒刑伍月，如易科罰金，以參佰元折算壹日。
扣案如附表所示重製之視聽著作光碟片貳佰肆拾肆片、標價牌壹面及投錢筒壹個，均
沒收。
    事  實
一、甲○○前曾於民國八十八年十一月間因偽造文書案件，經本院判處有期徒刑五月
    確定，甫於八十九年十月二十日執行完畢，猶不知悔改。甲○○明知由姓名年籍
    不詳綽號「俊仔」之成年男子所交付如附表所示之光碟片，內含有未經著作權人
    美商迪士尼企業股份有限公司（下稱迪士尼公司）、美商時代華納娛樂公司（下
    稱華納公司）、美商二十世紀福斯影片股份有限公司（下稱福斯公司）、美商美
 國環球影片股份有限公司（下稱環球公司）、美商哥倫比亞影片股份有限公司（
    下稱哥倫比亞公司）、美商新線製作股份有限公司（下稱新線公司）、美商米高
    梅影片股份有限公司（下稱米高梅公司）、美商派拉蒙影片股份有限公司（下稱
    派拉蒙公司）所授權，擅自重製分別侵害前開公司視聽著作權（如附表）之物，
    竟與「俊仔」共同基於意圖營利之概括犯意聯絡，於民國九十年九月四日十八時
    四十五分許，在高雄市○○區○○路瑞豐夜市內，由甲○○將上開綽號「俊仔」
    所有之影音光碟片、標價牌一面及投錢筒一個等物，陳列在上址之攤位上，藉標
    價牌上表明每片光碟片為新臺幣（下同）一百元之售價，招攬行經該處之不特定
    路人選購，俟客人決定選購之光碟數量及種類後，將相當價額之款項投入置於攤
    位上之投錢筒內，之後再自行取得所選購之光碟片，以完成交付之方式，連續多
    次販賣予前來選購之不特定人，共獲有四千多元之利益。嗣於九十年九月四日二
    十三時四十分許在上址經警當場查獲，並扣得如附表所示之光碟片共二百四十四
    片（共計查獲四百六十片，其中未經提起告訴屬不詳著作權人享有之視聽著作光
    碟片共二百十六片未扣案，交由甲○○保管）、標價牌一面及投錢筒一個等物。
二、案經美商迪士尼公司、華納公司、福斯公司、環球公司、哥倫比亞公司、新線公
    司、米高梅公司、派拉蒙公司訴由內政部警政署保安警察第二總隊移請臺灣高雄
    地方法院檢察署檢察官偵查起訴。
    理  由
一、訊據被告甲○○對右揭銷售如附表所示重製之光碟片之犯行，於警訊、偵查中及
    本院審理中均坦承不諱，核與告訴代理人乙○○指訴之情節相符，復有如附表所
    示之影音光碟片二百四十四片（總計共查獲四百六十片，其中未經提起告訴屬不
    詳著作權人享有著作權之光碟片共二百十六片未扣案，交由被告保管，有查獲刑
    事案件扣押贓證物暫行交付保管證明收據一紙附卷可稽）、標價牌一面及投錢筒
    一個扣案可憑，及現場照片三紙在卷足憑。上開扣案視聽著作之光碟片雖具彩色
    印刷但包裝粗糙，除玩命關頭外，其餘為燒錄機製作，部分ＶＣＤ無法顯示影像
    ，字體是簡體字，業據告訴代理人乙○○指訴明確，並有財團法人電影及錄影著
    作保護基金會鑑識報告與勘驗筆錄各一份可考，足證扣案如附表所示之光碟片，
    均屬未經授權擅自重製之事實，益徵被告之自白洵屬有據，自堪採信。此外觀諸
    卷附現場查獲之照片，其查獲地點位於高雄市○○區○○路瑞豐夜市內、扣案物
    整體所得表彰之效用，及被告自承當天獲利共四千多元（未扣案），足見被告係
    基於營利之意圖而出售前開重製之光碟片，故本案犯罪事證已臻明確，被告犯行
    應堪認定。
二、核被告甲○○所為，係犯著作權法第九十三條第三款、第八十七條第二款之以明
    知為侵害著作權之物，意圖營利而交付之方法侵害他人之著作權罪。又被告甲○
    ○與綽號「俊仔」者，就上開犯行間，有犯意之聯絡及行為之分擔，皆為共同正
    犯。被告多次意圖營利，交付侵害他人著作權之物犯行間，時間緊接，罪名相同
    ，顯係基於概括之犯意為之，為連續犯，應依刑法第五十六條之規定，論以一罪
    ，並加重其刑。被告一販賣而交付前揭重製光碟片之行為，同時侵害如附表所示
    著作權人不同之視聽著作財產權，觸犯構成要件相同之罪名，為同種想像競合犯
    ，應依刑法第五十五條之規定從一重處斷。其意圖散布而陳列之低度行為，應進
    而為意圖營利而交付（販賣）之高度行為所吸收，故不另論罪。公訴人雖未於證
    據並所犯法條欄載明被告係犯著作權法第八十七條第二款、第九十三條第三款之
    明知為侵害著作權之物，意圖營利而交付之方法侵害他人之著作權罪，惟觀諸起
    訴書犯罪事實欄所載，被告係以營利之意圖，受僱於「俊仔」之男子，販賣如附
    表所示之光碟片，足見公訴人已就被告以意圖營利而交付之方法，侵害他人著作
    權犯行業經提起公訴，故本院自應予以審判，附此敘明。被告前曾於八十八年間
    因偽造文書案件，經本院判處有期徒刑伍月，於八十九年十月二十日執行完畢，
    此有臺灣高雄地方法院檢察署刑案資料查註紀錄表在卷足按，其於有期徒刑之執
    行完畢後，五年內再犯本件最重本刑為有期徒刑以上之刑之罪，為累犯，應依刑
    法第四十七條之規定，遞加重其刑。爰審酌被告為一己私利，不知對他人之智慧
    財產權予以尊重，違反國際上普遍強調保護智慧財產權，以期發揚人類精神創作
    之潮流，惟念其於犯罪後坦承全部犯行，尚具悔意等一切情狀，量處如主文所示
    之刑，並諭知易科罰金之折算標準，藉資懲儆。扣案之如附表所示重製之視聽著
    作光碟片二百四十四片、標價牌一面及投錢筒一個等物，係共犯「俊仔」所有，
    且為供本件犯罪所用之物，業據被告供承在卷，依共同正犯應就犯罪事實全部負
    責之法理，爰依刑法第三十八條第一項第二款之規定，併予宣告沒收。至於被告
    販賣重製之光碟片所得共四千餘元並未扣案，為免將來執行困難起見，爰未為沒
    收之諭知。
三、本案其餘視聽著作光碟片二百十六片部分，因未經合法告訴權人提出告訴，而欠
    缺訴追條件，亦未扣案，已如前述，故此部分之光碟片本院無從併與宣告沒收，
    併此敘明。
據上論斷，應依刑事訴訟法第二百九十九條第一項前段、著作權法第九十三條第三款
、第八十七條第二款，刑法第十一條前段、第二十八條、第五十六條、第五十五條、
第四十七條、第四十一條第一項、第三十八條第一項第二款，罰金罰鍰提高標準條例
第二條，判決如主文。
中     華      民     國      九十一     年      二      月      六     日
                                臺灣高雄地方法院刑事第二庭
                                      法  官    李代昌
右正本證明與原本無異。
如不服本判決，應於判決送達後十日內，向本院提出上訴狀。
                                      書記官    吳月華
中     華      民     國      九十一     年      二      月      六     日
附錄本判決論罪科刑適用法條
著作權法第九十三條
有下列情形之一者，處二年以下有期徒刑，得併科新台幣十萬元以下罰金
︰
一  侵害第十五條至第十七條規定之著作人格權者。
二  違反第七十條規定者。
三  以第八十七條各款方法之一侵害他人之著作權者。
